臺灣板橋地方法院刑事判決　　　　　　 100年度易緝字第78號
公　訴　人　臺灣板橋地方法院檢察署檢察官
被　　　告　葉仁琛
上列被告因竊盜案件，經檢察官提起公訴（95年度偵字第28120
號），嗣因被告就被訴事實為有罪之陳述，本院告知被告簡式審
判程序之旨，並聽取當事人之意見後，裁定改依簡式審判程序進
行，判決如下：
    主  文
葉仁琛共同攜帶兇器毀壞門扇於夜間侵入住宅竊盜，累犯，處有
期徒刑壹年貳月，減為有期徒刑柒月。扣案之手套壹雙沒收。
    事  實
一、葉仁琛曾因於民國89年間因竊盜罪，經本院以89年度易字第
    4628號判決判處有期徒刑1 年2 月確定，於90年12月16日縮
    刑期滿執行完畢出監，猶不知悔改，與董政弘（已結）基於
    意圖為自己不法所有之犯意聯絡，於95年11月27日凌晨2 時
    許之夜間，共同前往臺北縣三重市（現改制為新北市三重區
    ，以下同）龍濱路159 號4 樓張楨宜（現已更名為張孝謙，
    以下同）之住宅，先由董政弘在旁把風，由葉仁琛戴著其所
    有之手套一雙，持客觀上對於人之生命、身體、安全構成威
    脅、具有危險性之兇器Ｆ型扳手1 支，撬壞上開住宅大門鐵
    門，打開該鐵門後，2 人共同進入屋內，竊取張楨宜所有之
    金項鍊3 條、項鍊9 條、金戒指1 只、戒指1 只、藍寶戒指
    2 只、玉墜2 個、耳墜2 對、裸鑽2 顆、手鐲17只（起訴書
    漏載）及現金新臺幣（下同）28萬7 千650 元（起訴書誤載
    為29萬1 千650 元），得手後旋即逃逸。嗣於95年12月2 日
    下午2 時許，經警在三重市○○路○ 段33巷口查獲董政弘持
    有上開竊得之金項鍊1 條，又經董政弘帶同警方於同日下午
    2 時30分許，在其三重市○○路○ 段67巷20號3 樓住處查獲
    上開竊得之項鍊9 條、金戒指1 只、藍寶戒指2 只、玉墜2
    個、耳墜2 對、手鐲17只、現金11萬8 千元，以及前開供竊
    盜犯罪所用之手套1 雙，另扣得Ｔ型扳手1 支，又經警於同
    日下午4 時10分許，在三重市○○○路124 號5 樓502 室查
    獲葉仁琛，並扣得上開金項鍊2 條、戒指1 只、裸鑽2 顆，
    以及現金16萬9 千650 元。
二、案經張楨宜訴由臺北縣政府警察局（現改制為新北市政府警
    察局）三重分局報請臺灣板橋地方法院檢察署檢察官偵查起
    訴，嗣法院審理中傳、拘無著，經本院發布通緝後自行到院
    歸案。
    理  由
壹、程序部分：
    按除被告所犯為死刑、無期徒刑、最輕本刑為3 年以上有期
    徒刑之罪或高等法院管轄第一審案件者外，於第一次審判期
    日前之準備程序進行中，被告先就被訴事實為有罪之陳述時
    ，審判長得告知被告簡式審判程序之旨，並聽取當事人、代
    理人、辯護人及輔佐人之意見後，裁定進行簡式審判程序，
    刑事訴訟法第273 條之1 第1 項定有明文。經核本件被告所
    犯係死刑、無期徒刑、最輕本刑為3 年以上有期徒刑以外之
    罪，其於準備程序中就被訴事實為有罪之陳述，經法官告知
    簡式審判程序之旨，並聽取公訴人、被告之意見後，本院爰
    依首揭規定，裁定改依簡式審判程序進行審判，合先敘明。
貳、實體部分：
一、訊之被告對於上揭事實坦承不諱，核與共同被告董政弘於警
    詢、偵查及本院96年度易字第1160號審理時之陳述及證人即
    告訴人張楨宜於警詢中之指訴情節大致相符，並有卷附之臺
    北縣政府警察局三重分局搜索扣押筆錄、扣押物品目錄表各
    3 份、告訴人張楨宜出具之贓物認領保管單2 件、監視錄影
    翻拍照片6 張、贓物照片14張在卷及扣案被告葉仁琛所有供
    竊盜犯罪所用之手套一雙扣案可資佐證。
二、按被告行為後，刑法第321 條第1 項之規定業於100 年1 月
    26日修正公布，並自同年月28日起生效施行，修正後刑法第
    321 條第1 項各款之法定刑，由「六月以上、五年以下有期
    徒刑」修正為「六月以上、五年以下有期徒刑，得併科新臺
    幣十萬元以下罰金」，修正後之規定增列得併科罰金之規定
    ，自對被告較為不利。又該條項第1 款之構成要件，由「於
    夜間侵入住宅或有人居住之建築物、船艦或隱匿其內而犯之
    者」修正為「侵入住宅或有人居住之建築物、船艦或隱匿其
    內而犯之者」，修正後之規定將「夜間」之時間要件刪除，
    使不分於夜間或白天侵入住宅竊盜，均有加重竊盜罪之適用
    ，而本件被告係於夜間侵入住宅著手竊盜，修正後之規定並
    未對被告較為有利。是依刑法第2 條第1 項前段之規定，本
    件應適用被告行為時即修正前刑法第321 條之規定。
三、核被告葉仁琛所為，係犯修正前刑法第321 條第1 項第1 款
    、第2 款、第3 款之攜帶兇器毀壞門扇於夜間侵入住宅竊盜
    罪。被告葉仁琛與董政弘就上揭竊盜犯行，彼此間有犯意聯
    絡及行為分擔，均為共同正犯。查被告葉仁琛曾因於89年間
    因竊盜罪，經本院以89年度易字第4628號判決判處有期徒刑
    1 年2 月確定，於90年12月16日縮刑期滿執行完畢出監，有
    臺灣高等法院被告前案紀錄表一件在卷可稽，其於前案90年
    12月16日因縮短刑期執行完畢出監後，五年以內故意再犯本
    件有期徒刑以上之罪，為累犯，應依法加重其刑。爰審酌被
    告之素行狀況、因相類加重竊盜案件曾經法院判處有期徒刑
    1 年2 月、犯罪動機、手段、目的、所生危害非微及犯罪後
    態度良好等一切情狀，量處如主文所示之刑。又被告本件之
    竊盜罪，其犯罪時間為95年11月27日凌晨2 時許，係在96年
    4 月24日以前，且合於中華民國九十六年罪犯減刑條例之減
    刑條件，惟被告雖於96年8 月8 日經本院發布通緝，於100
    年8 月10日自行到院歸案，然此與該條例第5 條所明定不得
    減刑之情形不符，應依該條例第2 條第1 項第3 款、第7 條
    規定，減其宣告刑2 分之1 為有期徒刑7 月，以示懲儆。
四、扣案之手套1 雙，為供本案竊盜犯罪所用之物，且屬被告葉
    仁琛所有，此經其及共同被告董政弘均承明在卷，爰併依刑
    法第38條第1 項第2 款規定予以宣告沒收。至於供本案竊盜
    犯罪所用之Ｆ型扳手1 支，並未扣案，被告於本院審理時稱
    該物可能放在現場鞋櫃上面忘記帶走（見100 年8 月22日之
    簡式審判筆錄第3 頁），為免日後執行困難，故無予以宣告
    沒收之必要。又扣案之Ｔ型扳手1 支，則應與本案無關，亦
    無予以宣告沒收之必要，附此敘明。
據上論斷，應依刑事訴訟法第273 條之1 第1 項、第299 條第1
項前段，刑法第2 條第1 項前段、第28條、第47條第1 項、第38
條第1 項第2 款，修正前刑法第321 條第1 項第1 款、第2 款、
第3 款，中國民國96年罪犯減刑條例第2 條第1 項第3 款、第7
條，判決如主文。
本案經檢察官許智評到庭執行職務
中    華    民    國    100     年    8   月    31    日
                  刑事第一庭  法  官  李釱任
上列正本證明與原本無異。
如不服本判決，應於判決送達後10日內敘明上訴理由，向本院提
出上訴狀 (應附繕本) ，上訴於臺灣高等法院。其未敘述上訴理
由者，應於上訴期間屆滿後20日內向本院補提理由書「切勿逕送
上級法院」。
                              書記官  張惠芳
中    華    民    國   100    年    9     月    1     日
附錄本案論罪科刑法條全文：
修正前刑法第321 條
犯竊盜罪而有左列情形之一者，處六月以上五年以下有期徒刑：
一、於夜間侵入住宅或有人居住之建築物、船艦或隱匿其內而犯
    之者。
二、毀越門扇、牆垣或其他安全設備而犯之者。
三、攜帶兇器而犯之者。
四、結夥三人以上而犯之者。
五、乘火災、水災或其他災害之際而犯之者。
六、在車站或埠頭而犯之者。
前項之未遂犯罰之。